臺灣板橋地方法院刑事判決
公　訴　人　臺灣板橋地方法院檢察署檢察官
被　　　告　甲○○
上列被告因竊盜案件，經檢察官提起公訴（九十四年度偵字第六
三八二號），因被告於本院準備程序中為有罪之陳述，嗣經本院
合議庭裁定以簡式審判程序審理，判決如下：
    主  文
甲○○連續攜帶兇器竊盜，累犯，處有期徒刑壹年拾月。螺絲起
子壹把，沒收。
    事  實
一、甲○○前曾於民國八十七年間因犯竊盜罪，經台灣桃園地方
    法院以八十七年易字第二七九一號判處有期徒刑六月，上訴
    後，經臺灣高等法院於八十八年六月十七日以八十八年上易
    字第一四五七號駁回上訴確定，於八十九年十二月二十八日
    執行完畢出監。復因違反槍砲彈藥刀械管制條例等案件，經
    本院以八十八年度訴字第九一四號判處有期徒刑一年五月，
    併科罰金新臺幣九萬元，經上訴後，由臺灣高等法院以八十
    九年上訴字第三四五一號駁回上訴，復經上訴，由最高法院
    於九十年五月二十四日以九十年台上字第三一八三號駁回上
    訴確定，於九十二年一月五日縮刑期滿執行完畢。又於九十
    年間因犯贓物罪，經本院以九十二年度易字第二九六號判處
    有期徒刑三月，並於九十二年九月八日確定，嗣於九十二年
    十月十六日易科罰金執行完畢。
二、甲○○猶不知悔改，基於意圖為自己不法所有之概括犯意，
    連續於附表所示之時地，分別以該附表所示之方式竊取如附
    表所示被害人之財物，並將竊得財物帶至臺北縣三重市重新
    橋下跳蚤市場變賣，所得金額均已花用殆盡。嗣經臺北市政
    府警察局刑事警察大隊偵六隊，於九十四年三月十日前往臺
    北看守所借提甲○○至犯罪地點指認，並通知被害人到隊而
    查獲。
三、案經被害人丙○○、乙○○、沈秀蓮、周華民、陳文貴、丁○○訴由臺北市政府警察局移送臺灣板橋地方法院檢察署檢
    察官偵查起訴，本院於準備程序進行中，被告就被訴事實為
    有罪之陳述，經告知被告簡式審判程序之旨，並聽取當事人
    之意見後，由合議庭裁定以簡式審判程序審理。
    理  由
壹、關於程序：
    按「除被告所犯為死刑、無期徒刑、最輕本刑為三年以上有
    期徒刑之罪或高等法院管轄第一審案件者外，於前條第一項
    程序進行中，被告先就被訴事實為有罪之陳述時，審判長得
    告知被告簡式審判程序之旨，並聽取當事人、代理人、辯護
    人及輔佐人之意見後，裁定進行簡式審判程序。」刑事訴訟
    法第二百七十三條之一第一項定有明文。查被告甲○○涉犯
    之刑法第三百二十條第一項之竊盜罪、第三百二十一條第一
    項第一款、第二款、第三款之加重竊盜罪，法定本刑均非最
    輕本刑為三年以上有期徒刑之罪，且被告於本院九十四年九
    月十四日準備程序進行中，復就被訴之事實為有罪之陳述，
    經告知被告簡式審判程序之旨，被告及公訴人對改依簡式審
    判程序審理均表示無意見，是本院即依前揭刑事訴訟法規定
    ，裁定進行簡式審判程序，合先敘明。
貳、關於實體：
一、上揭犯罪事實，業據被告甲○○於警詢、偵訊及本院審理時
    自白不諱（見臺灣板橋地方法院檢察署九十四年度偵字第六
    三八二號偵查卷第五頁至第八頁、第五十八頁至第六十一頁
    、第四十七頁至第四十八頁、第八十二頁至第八十三頁及本
    院九十四年九月十四日準備程序筆錄及簡式審判筆錄），核
    與告訴人丙○○、乙○○、沈秀蓮、周華民、陳文貴、丁○○於警詢時指訴情節相符（見同上偵查卷第九頁至第十九頁
    、第六十五頁至第六十九頁），並有失竊報告六紙在卷佐證
    ，足認被告自白與事實相符。事證明確，被告犯行洵堪認定
    ，應依法論處。
二、按刑法第三百二十一條第一項第三款之攜帶兇器竊盜罪，係
    以行為人攜帶兇器竊盜為其加重條件，此所謂兇器，其種類
    並無限制，凡客觀上足對人之生命、身體、安全構成威脅，
    具有危險性之兇器均屬之，且祇須行竊時攜帶此種具有危險
    性之兇器為已足，並不以攜帶之初有行兇之意圖為必要。螺
    絲起子為金屬製成，用力揮刺，足以殺傷人生命、身體，顯
    為具有危險性之兇器（最高法院七十九年台上字第五二五三
    號判例可資參照）。核被告甲○○所為，係犯刑法第三百二
    十條第一項之普通竊盜罪（附表編號二、三）、第三百二十
    條第一項之普通竊盜罪及刑法第三百零六條無故侵入他人住
    居罪（附表編號四、六）、第三百二十一條第一項第二款之
    踰越牆垣竊盜罪（附表編號一）、第三百二十一條第一項第
    三款攜帶兇器竊盜罪及第三百零六條無故侵入他人住居罪（
    附表編號五），被告先後多次普通竊盜及加重竊盜犯行，均
    時間緊接，侵害法益相同，所犯係基本犯罪構成要件同一之
    罪名，顯係基於概括之犯意反覆為之，為連續犯，應依刑法
    第五十六條之規定論以連續攜帶兇器竊盜罪，並加重其刑。
    被告所犯竊盜罪與無故侵入他人住居罪間，有方法結果之牽
    連關係，為牽連犯，應從一重之竊盜罪及攜帶兇器竊盜罪處
    斷。起訴書漏未記載刑法第三百二十一條第一項第二款之踰
    越牆垣竊盜罪及第三百零六條無故侵入他人住居罪，惟與上
    開普通竊盜罪及攜帶兇器竊盜罪，有連續犯及牽連犯之裁判
    上一罪關係，本院自得一併審究。被告有事實欄所載之前案
    論罪科刑執行情形，有臺灣高等法院被告全國前案紀錄表在
    卷可稽，其於有期徒刑執行完畢五年內，再犯有期徒刑以上
    之本罪，為累犯，依法應加重其刑，並遞加重之。爰審酌被
    告已有竊盜前科，不思力求上進，反貪圖不勞而獲，屢犯竊
    盜罪，惡性非輕，並兼衡被告犯罪之動機、目的、手段、次
    數、所生危害及犯後已坦承犯行、態度尚稱良好等一切情狀
    ，量處如主文所示之刑，以示懲儆。被告於竊取附表編號五
    ，告訴人陳文貴之財物時，所持以行竊之螺絲起子一把，業
    據被告於警詢時供承係屬其所有（九十四年度偵字第六三八
    二號偵查卷第八頁），雖未扣案，惟無證據證明業已滅失，
    爰依刑法第三十八條第一項第二款之規定併予宣告沒收。
據上論斷，應依刑事訴訟法第二百七十三條之一第一項、第二百
九十九條第一項前段，刑法第三百二十一條第一項第二款、第三
款、第三百二十條第一項、第三百零六條、第五十五條、第五十
六條、第四十七條、第三十八條第一項第二款，判決如主文。
本案經檢察官葉志飛到庭執行職務。
中　　華　　民　　國　　九十四　年　九　月　　二十八　日
                  刑事第八庭          法  官  潘翠雪
上列正本證明與原本無異。
如不服本判決，應於送達後十日內向本院提出上訴狀
                                      書記官  江文彬
中　　華　　民　　國　　九十四　年　九　月　　二十八　日
附錄本案論罪科刑法條全文：
中華民國刑法第320條
(普通竊盜罪、竊佔罪)
意圖為自己或第 3 人不法之所有，而竊取他人之動產者，為竊盜
罪，處五年以下有期徒刑、拘役或五百元以下罰金。
意圖為自己或第 3 人不法之利益，而竊佔他人之不動產者，依前
項之規定處斷。
前二項之未遂犯罰之。
中華民國刑法第321條
犯竊盜罪而有左列情形之一者，處六月以上、五年以下有期徒刑
：
一  於夜間侵入住宅或有人居住之建築物、船艦或隱匿其內而犯
    之者。
二  毀越門扇、牆垣或其他安全設備而犯之者。
三  攜帶兇器而犯之者。
四  結夥三人以上而犯之者。
五  乘火災、水災或其他災害之際而犯之者。
六  在車站或埠頭而犯之者。
前項之未遂犯罰之。
附表：
┌──┬───┬────┬───────┬───────────────┐
│編號│被害人│犯罪時間│犯罪地點      │犯罪方法及竊得財物            │
├──┼───┼────┼───────┼───────────────┤
│ 一 │丙○○│93年9月1│在臺北縣中和市│意圖為自已不法之所有，爬越鐵皮│
│　　│　　　│5日6時許│大智街臨28號（│圍牆進入前述地址，徒手竊取張英│
│　　│　　　│        │丙○○經營之三│福所有之電鑽1 台、砂輪機1 台、│
│　　│　　　│　      │輪車修理廠）  │扳手5 支、活動夾子8 個、尖嘴夾│
│　　│　　　│　　　　│              │子5 個得手，總價值約新臺幣1690│
│    │      │　　　　│　            │0元 （業據丙○○於警詢時提出告│
│    │      │        │              │訴）                          │
├──┼───┼────┼───────┼───────────────┤
│ 二 │乙○○│93年9月3│臺北縣中和市大│意圖為自已不法之所有，進入前址│
│　　│　　　│0日5時許│智街30號旁之貨│已開啟貨櫃門之貨櫃內，竊取電鑽│
│　　│　　　│        │櫃            │1台 （業據乙○○於警詢時提出告│
│    │      │        │              │訴）                          │
├──┼───┼────┼───────┼───────────────┤
│ 三 │沈秀蓮│93年11月│臺北縣中和市成│意圖為自已不法之所有，在門口未│
│　　│　　　│15日14時│功南路97巷5弄2│上鎖之木櫃內，竊取砂輪機1 台，│
│　　│　　　│許      │7號1樓        │價值約新台幣2000元（業據沈秀蓮│
│    │      │        │              │於警詢時提出告訴）            │
├──┼───┼────┼───────┼───────────────┤
│ 四 │周華民│93年11月│臺北縣中和市秀│意圖為自已不法之所有，利用周華│
│　　│　　　│20日6 時│朗路3段128巷17│民住宅重新裝潢之機會，入內竊取│
│　　│　　　│15分許天│弄7號         │鑽1 台、空氣壓縮機1 台，總價值│
│    │      │微亮時  │  　          │約新台幣7000元（業據周華民於警│
│    │      │        │              │詢時提出告訴）                │
├──┼───┼────┼───────┼───────────────┤
│ 五 │陳文貴│93年12月│臺北縣中和市秀│意圖為自已不法之所有，利用陳文│
│　　│　　　│18日6 時│朗路3段135巷18│貴住宅重新裝潢之機會，持螺絲起│
│　　│　　　│35分許天│弄5號1樓      │子撬開前址後門，竊取置於屋內之│
│　　│　　　│微亮時  │  　          │潢工具電動釘槍7 支、電鑽1 支、│
│　　│　　　│        │  　　　      │電動修邊機1 台、壓縮機1 台、彎│
│    │      │　　　  │　  　　      │鋸1 支，總價值約新臺幣34000 元│
│    │      │　　　　│              │（業據陳文貴於警詢時提出告訴）│
├──┼───┼────┼───────┼───────────────┤
│ 六 │丁○○│94年1月4│臺北縣新店市安│意圖為自已不法之所有，進入前址│
│　　│　　　│日4時許 │康路1段242號（│工廠內竊取電鑽1 台（業據丁○○│
│　　│　　　│        │丁○○經營之振│於警詢時提出告訴）            │
│    │      │　      │群金屬工廠）  │                              │
└──┴───┴────┴───────┴───────────────┘
